---
title: "Desafio I - Processos Pontuais"
subtitle: "Estatística Espacial I"
author: "Alunos: Igor Freitas e João Pedro Fernandes"
date: "02/12/2021"
output: 
  rmdformats::readthedown:
    use_bookdown: true  
    fig_caption: true
  html_document: 
    fig_height: 10
    fig_width: 12.5
editor_options: 
  chunk_output_type: console
css: custom.css
---

```{r echo=FALSE, warning=FALSE}
knitr::opts_chunk$set(message = FALSE,
                      warning = FALSE,
                      echo = FALSE,
                      include = FALSE)

htmltools::img(src = knitr::image_uri("logoUffAzulTransparente.png"), 
               alt = 'logo', 
               style = 'position:absolute; top:10px; right:0; padding:5px;width: 150px; height: 80px')

library(pacman)
p_load(char = c("kableExtra", 
                "foreign",
                "tidyverse",
                "readxl",
                "lubridate",
                "sf",
                "tmap",
                "ggplot2")) 

#setwd("C:/Users/rafae/Dropbox/UFF/LES/ASSESSORIAS/2021/Mariana Seglia - Fiocruz/Atendimento LES - Mariana/Shape")
```

<div style="text-align: justify">

# Objetivo

O estudo se baseia no conjunto de dados recolhidos por Andrew Bevan da University College London.

As informações contêm a localização de pessoas sentadas na grama do Gordon Square.

Os pesquisadores Igor Freitas e João Pedro Fernandes, pensando em realizar uma viagem a Londres em busca de aprimorar a língua inglesa, decidiram estudar locais com possíveis aglomerações a fim de achar um local adequado para encontrar um maior número de falantes nativos e assim, ter maior contato com o idioma inglês.

Além disso, um bom lugar para realizar piqueniques, sendo esses locais com conglomerados de pessoas.


# Análises exploratórias {.tabset .tabset-fade .tabset-pills}

Os dados referentes à localização de pessoas sentadas na grama do Gordon Square em Londres, Inglaterra às 15h de uma tarde ensolarada.

Cada coordenada corresponde a uma única pessoa sendo que esta coordenada é dada em metros.

Como é possível observar na figura abaixo, há dois buracos no espaço observado, que apresenta a forma de um polígono irregular.

Aparentemente, próximo ao menor buraco, há uma certa aglomeração de pessoas, podendo indicar que é uma região propícia a confraternizações. 


```{r include = TRUE}
library(spatstat)
data(gordon)
plot(gordon,pch="+",main="Pessoas sentadas na grama do Gordon Square")
```
<center><font size="2">
**Figura 1 - Localização de pessoas sentadas na grama do Gordon Square, Londres às 15h de um dia ensolarado**
</center></font>

# Análises do padrão de pontos {.tabset .tabset-fade .tabset-pills}

## Parte I 

```{r include = TRUE}
quadrantes1 <- quadratcount(gordon,nx=5,ny=4)    
quadrantes1 

plot(gordon,pch="+")
plot(quadrantes1,add=TRUE, col="red", cex=1.5, lty=2)

```



## Parte II

A média encontrada foi `r mean(quadrantes1)` e a variância `r sum((quadrantes1 - mean(quadrantes1))^2/19)`

́Indice de Tamanho de Cluster (ICS):
`r (sum((quadrantes1 - mean(quadrantes1))^2/19)/mean(quadrantes1)) - 1`


```{r include = TRUE}
t_quadrantes <- quadrat.test(gordon,nx=5,ny=4)    
t_quadrantes
qchisq(0.95,19)

```

## Parte III

```{r include = TRUE}
# Intensidade estimada lambda_i
intensity(quadrantes1)
par(mar=c(0,0,0,2))
plot(intensity(quadrantes1, image=TRUE), main="", 
     col=terrain.colors(256))
```

## Parte IV

```{r include = TRUE}
#######################################
# Estimador de intensidade via KERNEL #
#######################################

intensidade <- density.ppp(gordon,sigma=2.5)  
plot(intensidade)

```

# Conclusões {.tabset .tabset-fade .tabset-pills}

$\bar{x}$ = média
$s^2$ = variância

```{r include = TRUE}



```

